【裁判字號】    99,易緝,37
【裁判日期】    991118
【裁判案由】    贓物
【裁判全文】
臺灣屏東地方法院刑事判決              99年度易緝字第37號
公  訴  人  臺灣屏東地方法院檢察署檢察官
被      告  甲○○
上列被告因贓物案件，經檢察官提起公訴（98年度偵字第4281號
），被告於準備程序期日就被訴事實為有罪之陳述，本院合議庭
裁定由受命法官獨任進行簡式審判程序，判決如下：
    主  文
甲○○搬運贓物，累犯，處有期徒刑拾月。
    事  實
一、甲○○前於民國96年間因違反森林法案件，經臺灣高等法院
    高雄分院以96年上訴字第655 號刑事判決判處有期徒刑10月
    ，經減為有期徒刑5 月，於97年11月15日執行完畢，仍不知
    警惕，明知綽號「良仔」之姓名、年籍不詳成年男子，委請
    其至行政院農業委員會林務局屏東林區管理處恆春事業區第
    34林班地【座標Ｘ：226876、Ｙ0000000 ，Ｘ：226862、Ｙ
    0000000 ，Ｘ：226854、Ｙ0000000 】搬運之七里香樹木9
    株，係來路不明之贓物（上開七里香樹木係不詳姓名之人，
    在林務局屏東林區管理處恆春事業區第34林班地之國有土地
    所竊取），為賺取運費乃予應允，基於搬運贓物之犯意，於
    98年6 月8 日上午5 時許，至該處駕駛無車牌之小貨車，將
    小貨車上不詳姓名之人所竊取之七里香9 株，由甲○○獨自
    駕駛小貨車離去。嗣於當（8 ）日上午6 時20分許，為警在
    屏東縣恆春鎮○○路段查獲，扣得上揭小貨車及七里香9 株
    （已發還被害人行政院農業委員會林務局屏東林區管理處）
    。
二、案經屏東縣政府警察局恆春分局報請臺灣屏東地方法院檢察
    署檢察官偵查起訴。
    理  由
一、按除被告所犯為死刑、無期徒刑、最輕本刑為3 年以上有期
    徒刑之罪或高等法院管轄第一審案件者外，於法院行準備程
    序進行中，被告先就被訴事實為有罪之陳述時，審判長得告
    知被告簡式審判程序之旨，並聽取當事人、代理人、辯護人
    及輔佐人之意見後，裁定進行簡式審判程序，刑事訴訟法第
    273 條之1 第1 項定有明文，本件被告所為係犯死刑、無期
    徒刑、最輕本刑為3 年以上有期徒刑以外之罪，其於準備程
    序中就被訴事實為有罪之陳述，經法官告知簡式審判程序之
    旨，並聽取公訴人、被告之意見後，本院合議庭乃裁定由受
    命法官獨任進行簡式審判程序，合先敘明。又簡式審判程序
    之證據調查，不受刑事訴訟法第159 條第1 項、第161 條之
    2 、第161 條之3 、第163 條之1 及第164 條至第170 條規
    定之限制，刑事訴訟法第273 條之2 亦定有明文，故本件審
    理依該規定，亦排除嚴格證據調查，併予敘明。
二、上揭事實，業據被告甲○○於偵查中及本院審理時坦承不諱
    ，核與證人即行政院農業委員會林務局屏東林區管理處恆春
    工作站技術士乙○○於警詢時之證述大致相同此外，復有屏
    東縣政府恆春分局扣押筆錄、扣押物品目錄表、贓物認領保
    管單各1 紙、七里香遭盜挖之位置圖1 張、現場照片28張等
    附卷可證。是被告上開自白核與事實相符，堪以採信。故
    本件事證已臻明確，被告搬運贓物犯行，已堪認定，自應依
    法論科。
三、按所謂森林「主產物」，係指生立、枯損、倒伏之竹木及餘
    留之根株、殘材，國有林林產物處分規則第3 條第1 款定有
    明文。核被告甲○○載運七里香之行為，係犯森林法第50條
    之搬運森林主產物罪，應依刑法第349條第2項之搬運贓物罪
    處斷。查被告前於96年間因違反森林法案件，經臺灣高等法
    院高雄分院以96年上訴字第655 號刑事判決判處有期徒刑10
    月，經減為有期徒刑5 月，於97年11月15日執行完畢之事實
    ，有臺灣高等法院被告前案紀錄表1 份附卷可按，其於受徒
    刑之執行完畢，5 年以內故意再犯本件有期徒刑以上之罪，
    為累犯，應依刑法第47條第1 項之規定加重其刑。爰審酌本
    件七里香樹木係珍貴之國寶級森林主產物，被告搬運之七里
    香多達九株，數量甚多，山價合計達新台幣879,500 元，有
    森林主副產物被害價格查定書一紙附偵卷（第20頁）可按，
    被告搬運贓物，助長竊取、盜挖七里香之犯罪行為，危害自
    然生態及森林資源，減損森林涵養水源、孕育萬物功能甚鉅
    ，所生危害非輕，惟念被告犯後坦承犯行態度尚可，及犯罪
    之動機、目的、手段等一切情狀，量處如主文所示之刑。至
    扣案之小貨車，被告於警詢時及本院審理中均否認為其所有
    ，復無證據證明該小貨車係被告所有，被告搬運贓物之行為
    與該搬運工具即上開小貨車間，並無直接關聯性，又非屬法
    律所規定義務沒收之物（被告所犯森林法第50條之罪，依刑
    法之規定處斷），故不予宣告沒收。
據上論斷，應依刑事訴訟法第273 條之1 第1 項、第299 條第1
項前段，森林法第50條，刑法第11條前段、第349 條第2 項、第
47條第1項，刑法施行法第1 條之1 ，判決如主文。
本案經檢察官林圳義到庭執行職務
中    華    民    國    99    年    11    月    18    日
                  刑事第一庭    法  官  涂裕洪
以上正本證明與原本無異。
如不服本判決應於收受判決後10日內向本院提出上訴書狀，並應
敘述具體理由；其未敘述上訴理由者，應於上訴期間屆滿後20日
內向本院補提理由書（均須按他造當事人之人數附繕本）「切勿
逕送上級法院」。
中    華    民    國    99    年    11    月    18    日
                                書記官  卓春成
森林法第50條
竊取森林主、副產物，收受、搬運、寄藏、收買贓物或為牙保者
，依刑法規定處斷。
刑法第349條
收受贓物者，處三年以下有期徒刑、拘役或五百元以下罰金。
搬運、寄藏、故買贓物或為牙保者，處五年以下有期徒刑、拘役
或科或併科一千元以下罰金。
因贓物變得之財物，以贓物論。

司法院資訊處製作；財團法人民間司法改革基金會備份。
